【裁判字號】    98,裁,3046
【裁判日期】    981210
【裁判案由】    刑事
【裁判全文】
最  高  行  政  法  院  裁  定
                                      98年度裁字第3046號
抗  告  人  甲○○
上列抗告人因與相對人臺灣臺北地方法院檢察署間刑事事件，對
於中華民國98年6月3日臺北高等行政法院97年度訴字第3012號裁
定，提起抗告，本院裁定如下︰
    主  文
抗告駁回。
抗告訴訟費用由抗告人負擔。
    理  由
一、緣抗告人以其向相對人提告檢察官王文德瀆職等罪案件，遭
    相對人包庇吃案，濫權簽結，經向法務部訴願委員會提起訴
    願，竟為不受理決定，均違法損害抗告人權益等情，向臺北
    高等行政法院提起行政訴訟，經臺北高等行政法院於民國（
    下同）98年6月3日以97年度訴字第3012號裁定（下稱原裁定
    ）駁回抗告人之訴，抗告人不服，於法定期間內以「行政再
    審聲請書狀」對原裁定為不服之聲明。然抗告人既係對行政
    訴訟之裁判有所不服，按現今我國審判之制度，自應遵循行
    政訴訟之相關法規範，是以，抗告人雖非以抗告狀聲明不服
    ，仍應視為提起抗告，合先明。
二、本件抗告意旨略以：(一)本院98年度裁字第995號裁定及原裁
    定均是官官相護、包庇不法，作偏頗枉法不實採證，並未盡
    職責向臺北市政府社會局詳加調查事實、證據【每月補助款
    新臺幣（下同）7,500元及低收入戶卡之仍為有效，且前因
    遭非法中斷補助款，已依法向臺北市政府社會局提起行政訴
    訟在案】，原裁定拒不調查證據而濫權駁回訴訟救濟，顯已
    構成行政訴訟法第273條第1項第1款、第2款、第7款、第13
    款及第14款之再審理由，事證至為明顯，可稽可證。(二)抗告
    人遭受子女「家暴加害」在案，嗣經臺北市家暴中心協助，
    請求法律扶助協會聘請義務律師向不孝子女訴請扶養費正在
    進行中，故家暴中心均有與臺北市政府社會局聯絡並幫助抗
    告人，若有疑問者，可直接向臺北市政府或家暴中心查詢與
    聯絡，便可瞭解詳情，足證原裁定失察，拒絕查證相關實據
    。(三)承辦檢察官偏頗偵訊、圖利奪佔票款83萬元，教唆法警
    集體傷害，勾串值日法官枉法裁定羈押，為湮滅瀆職刑責之
    證據，竟將庭訊錄音帶燒燬、錄影帶消磁滅證，並偽造90年
    聲羈229字第26501號公函當偽證，陷害抗告人等語。
三、本院按：
  (一)按提起行政訴訟，應依行政訴訟法第98條第2項之規定繳納
    裁判費，此為必須具備之程式。起訴未據繳納裁判費，經限
    期命補正而不補正者，其起訴不備程式，應依行政訴訟法第
    100條第1項、第107條第1項第10款裁定駁回之。次按「原告
    之訴，有下列各款情形之一者，行政法院應以裁定駁回之。
    但其情形可以補正者，審判長應定期間先命補正：一、訴訟
    事件不屬行政訴訟審判之權限者。但本法別有規定者，從其
    規定。」行政訴訟法第107條第1項第1款定有明文。又刑事
    訴訟法對犯罪之追訴、處罰及執行等程序定有明文，故關於
    檢察機關實施之犯罪偵查、訴追程序，係以實現國家刑罰權
    為目的之司法程序，屬於廣義司法權之行使，與一般行政行
    為有別，對其偵查結果如有不服，應循刑事訴訟法所定之程
    序提出救濟，非行政法院審理之權限範圍。若竟向行政法院
    起訴，於法自有未合，又不能補正或移送，應依行政訴訟法
    第107條第1項第1款裁定駁回之。
  (二)原裁定駁回抗告人在原審之訴，其理由略以：抗告人起訴，
    未繳納裁判費，經原審法院審判長於97年12月4日裁定，命
    抗告人於收受送達後7日內補正，該裁定已於97年12月11日
    送達抗告人，有送達證書在卷可稽。抗告人雖聲請訴訟救助
    ，業經臺北高等行政法院以97年度救字第84號裁定駁回，並
    經本院98年度裁字第995號裁定駁回抗告而確定，迄未補正
    繳費，其訴顯難認為合法。且相對人受理抗告人告訴案件，
    係由檢察官行使犯罪偵查權，其簽結案件，適法與否，非行
    政法院所得審斷等語，揆諸前開說明，於法並無不合。抗告
    意旨係在陳述其對刑事案件及臺北高等行政法院97年度救字
    第84號裁定、本院98年度裁字第995號裁定駁回其訴訟救助
    聲請之職權行使如何不服之理由，與原裁定係以抗告人未繳
    費等由，起訴不合法而裁定駁回之論述無涉，其抗告難認有
    理由，應予駁回。
四、依行政訴訟法第104條、民事訴訟法第95條、第78條，裁定
    如主文。
中    華    民    國    98    年    12    月    10    日
                    最高行政法院第七庭
                        審判長法官  藍  獻  林
                              法官  廖  宏  明
                              法官  張  瓊  文
                              法官  姜  素  娥
                              法官  林  文  舟
以  上  正  本  證  明  與  原  本  無  異
中    華    民    國    98    年    12    月    11    日
                              書記官  邱  彰  德


司法院資訊處製作；財團法人民間司法改革基金會備份。
